【裁判字號】    98,易,961
【裁判日期】    990430
【裁判案由】    傷害等
【裁判全文】
臺灣桃園地方法院刑事判決               98年度易字第961號
公  訴  人  臺灣桃園地方法院檢察署檢察官
被      告  乙○○
上列被告因傷害等案件，經檢察官提起公訴（98年度偵字第1508
7 號），本院判決如下：
    主  文
乙○○傷害人之身體，累犯，處有期徒刑月，如易科罰金，以
新臺幣壹仟元折算壹日；又以加害生命、身體之事，恐嚇他人致
生危害於安全，累犯，處有期徒刑月，如易科罰金，以新臺幣
壹仟元折算壹日。應執行有期徒刑伍月，如易科罰金，以新臺幣
壹仟元折算壹日。
    事  實
一、緣乙○○前因竊盜案件，經臺灣臺中地方法院以93年度訴字
    第1642號判決判處有期徒刑1 年2 月確定；復因竊盜案件，
    經本院以94年度桃簡字第1612號簡易判決判處有期徒刑4 月
    確定；又因偽造文書案件，經本院以95年度壢簡字第137 號
    判決判處有期徒刑5 月確定，並與前案經本院以95年度聲字
    第3440號裁定，定應執行有期徒刑7 月確定，上開各罪接續
    執行，於民國96年1 月29日縮短刑期假釋出監，而於97年5
    月19日假釋期滿，有期徒刑所餘刑期內未經撤銷假釋，未執
    行之刑，以已執行論。詎猶不知悔改，明知與前女友甲○○
    曾有同居關係，乃家庭暴力防治法第3 條第2 款所定之家庭
    成員，於98年7 月4 日凌晨2 時30分許，在桃園縣中壢市○
    ○○路○ 段198 號前，因細故與甲○○發生爭執，竟基於傷
    害之犯意，出手毆打甲○○，致甲○○受有臉頰挫傷、右肘
    挫傷、左腕挫傷、左耳耳膜破裂等傷害，甲○○旋即報警，
    經警通知乙○○至桃園縣政府警察局中壢分局興國派出所說
    明。嗣乙○○竟於同日凌晨3 時30分許，在桃園縣中壢市○
    ○路88號興國派出所內，以「你告或不告我，我還是會動妳
    」等語恐嚇甲○○，致甲○○心生畏怖。
二、案經甲○○訴由桃園縣政府警察局中壢分局報請臺灣桃園地
    方法院檢察署檢察官偵查起訴。
    理  由
一、證據能力之判斷：
  (一)「被告以外之人於審判外之陳述，雖不符前四條之規定，而
    經當事人於審判程序同意作為證據，法院審酌該言詞陳述或
    書面陳述作成時之情況，認為適當者，亦得為證據。」刑事
    訴訟法第159 條之5 第1 項定有明文。
  (二)檢察官及被告等對於本院認定犯罪事實所引用之證據方法，
    均未爭執證據能力，並同意作為證據（見本院卷第96頁背面
    ），本院審酌其作成時之情況，認為並無不適當之情事，均
    得作為證據。
二、認定事實所憑之證據及理由：
  (一)訊據被告乙○○固不否認於上揭時、地，有傷害告訴人甲○
    ○之犯行，惟矢口否認有何恐嚇犯行，辯稱：伊是說「你告
    或不告我，我還是會去找妳」，伊沒有恐嚇告訴人之意思云
    云。惟查，告訴人於本院審理時證述（略以）：於乙○○製
    作警詢筆錄前，乙○○確實有說「你告或不告我，我還是會
    去動你」，當時他的語氣很兇，我會害怕，因為他會打人等
    語；又證人即製作乙○○警詢筆錄之員警游宏森於本院審理
    時證述（略以）：被告乙○○就直接向甲○○說：「今日不
    管你要不要告我，我還是一樣會去找妳，會去動妳」，被害
    人甲○○認為不管用詞是以「找妳」或是「動妳」，因為之
    前被告乙○○還在被害人甲○○上班處打被害人，故被告這
    樣說，被害人都會覺得心裡畏懼等語，顯見被告乙○○之言
    語，無論措辭係「動妳」或「找妳」，於被告陳述當時，已
    足使被告人甲○○心生畏懼，此部分事實堪已認定，被告所
    辯顯係卸責之詞，不足採信；此外復有天晟醫院診斷證明書
    1 紙附卷可稽，證明被害人受有如事實欄所載傷害等情，足
    認被告上開傷害部分之自白與事實相符，堪予採信。
  (二)綜上，本件事證明確，被告犯行已堪認定，自應依法論科。
三、論罪科刑之依據：
    查被告乙○○與告訴人甲○○前係男女朋友，曾有同居之關
    係，渠等為家庭成員，家庭成員間實施身體或精神上不法侵
    害之行為者，均屬家庭暴力，而家庭成員間故意實施家庭暴
    力行為而成立其他法律所規定之犯罪，則成立家庭暴力罪，
    家庭暴力防治法第3 條第2 款、第2 條第1 款、第2 款定有
    明文。核被告乙○○所為，係犯刑法第277 條第1 項之普通
    傷害罪、第305 條之恐嚇危安罪。檢察官漏論本件係屬家庭
    暴力罪，尚有未洽，已由本院當庭增列補正，附此敘明。又
    被告所犯上述2 罪，其犯意各別，行為互殊，應予分論併罰
    。另查被告乙○○有如事實欄所述之前案紀錄，並經有期徒
    刑執行完畢，此有臺灣高等法院被告前案紀錄表一件在卷可
    查，是被告受徒刑之執行完畢，5 年以內故意再犯本件有期
    徒刑以上之罪，為累犯，應依刑法第47條第1 項之規定，加
    重其刑。爰審酌被告因細故爭執，竟徒手毆打告訴人之犯罪
    動機，及被告犯罪手段對告訴人所造成之傷害，其後更以言
    語恫嚇告訴人，而致告訴人心生畏懼，其犯後已坦承傷害犯
    行，惟矢口否認恐嚇犯行之犯後態度等一切情狀，分別量處
    如主文所示之刑，並分別諭知易科罰金之折算標準，另定其
    應執行刑，及諭知易科罰金之折算標準，以示懲儆。
四、據上論斷，應依刑事訴訟法第299 條第1 項前段，刑法第27
    7 條第1 項、第305 條、第47條第1 項、第41條第1 項前段
    、第51條第5 款，刑法施行法第1 條之1 第1 項、第2 項前
    段，判決如主文。
本案經檢察官洪敏超到庭執行職務。
中    華    民    國    99    年    4     月    30    日
                  刑事第六庭    法  官  宣玉華
以上正本證明與原本無異。
如不服本判決應於收受判決後10日內向本院提出上訴書狀，並應
敘述具體理由。其未敘述上訴理由者，應於上訴期間屆滿後20日
內向本院補提理由書（均須按他造當事人之人數附繕本）「切勿
逕送上級法院」。
                                書記官  陳育萱
中    華    民    國    99    年    4     月    30    日
附錄本案論罪科刑法條：
中華民國刑法第277條
（普通傷害罪）
傷害人之身體或健康者，處3 年以下有期徒刑、拘役或1 千元以
下罰金。
犯前項之罪因而致人於死者，處無期徒刑或7 年以上有期徒刑；
致重傷者，處3 年以上10年以下有期徒刑。
中華民國刑法第305條
（恐嚇危害安全罪）
以加害生命、身體、自由、名譽、財產之事，恐嚇他人致生危害
於安全者，處2 年以下有期徒刑、拘役或3 百元以下罰金。

司法院資訊處製作；財團法人民間司法改革基金會備份。
